【裁判字號】    99,交上易,193
【裁判日期】    990728
【裁判案由】    過失傷害
【裁判全文】
臺灣高等法院刑事判決               99年度交上易字第193號
上  訴  人
即  被  告  甲○○
上列上訴人因過失傷害案件，不服臺灣桃園地方法院99年度審交
易字第85號，中華民國99年5月31日第一審判決（起訴案號：臺
灣桃園地方法院檢察署98年度偵字第24342號），提起上訴，本
院判決如下：
    主  文
上訴駁回。
甲○○緩刑貳年。
    事  實
一、甲○○係計程車司機，為從事駕駛業務之人，於民國97年7
    月25日下午，駕駛車牌號碼549-XR號營業用小客車，沿桃園
    縣中壢市○○路往元化路方向行駛，於同日下午4 時40分許
    ，途經六和路與元化路口時，本應注意車前狀況，並隨時採
    取必要之安全措施，且應注意汽車行近行人穿越道前，應減
    速慢行，遇有行人穿越時，無論有無交通警察指揮或號誌指
    示，均應暫停讓行人先行通過，而依當時天候晴、日間自然
    光線、路面鋪裝柏油、乾燥、無缺陷及障礙物，視距良好等
    情況判斷，並無不能注意之情事，竟疏未注意車前狀況及禮
    讓行人先行通過，即貿然左轉元化路，適有行人乙○○沿該
    行人穿越道由元化路往六和路口方向穿越馬路，甲○○見狀
    煞避不及，致撞及適步行於該行人穿越道之乙○○，乙○○
    因而受有受有右側額骨骨折併軟組織挫傷、腦震盪、多處牙
    齒骨折及鼻出血等傷害。甲○○於肇事後，即將被害人乙○
    ○送醫，並委請醫院代為報案，於有偵查犯罪權限之機關尚
    未知悉何人肇事前，即向據報到場處理之桃園縣政府警察局
    中壢分局中壢派出所警員坦承為肇事人，自首接受裁判。
二、案經乙○○訴請臺灣桃園地方法院檢察署檢察官偵查起訴。
    理  由
一、上揭犯罪事實，業據被告甲○○於警詢、偵查、原審及本院
    審理時均坦承不諱，並核與告訴人乙○○於警詢、檢察事務
    官詢問、檢察官偵訊時及原審審理時之指述暨證人魏嘉德於
    原審審理時證述之情節相符，復有道路交通事故現場圖、道
    路交通事故調查報告表(一)(二)各1份、事故現場及車輛照片4張
    等附卷可稽，足認被告上開任意性自白與事實相符，堪以採
    信。而告訴人乙○○因本件車禍受有上開事實欄所載之傷害
    ，此有天晟醫院97年7月30日診斷證明書、長庚紀念醫院97
    年9月9日診斷證明書各1紙附卷可稽。按汽車行駛時，駕駛
    人應注意車前狀況，並隨時採取必要之安全措施；汽車行經
    行人穿越道，遇有行人穿越時，無論有無交通指揮人員指揮
    或號誌指示，均應暫停讓行人先行通過，此於道路交通安全
    規則第94條第3項、第103條第2項分別定有明文。再者，被
    告甲○○平日以駕駛計程車載客為業，係從事駕駛業務之人
    ，已如前述，亦據被告於警詢時陳明在卷，並有牌照號碼54
    9-XR號營業小客車行車執照影本1份在卷可佐，其駕駛前開
    營業小客車自應注意上述道路交通安全規定，而被告甲○○
    肇事當時天候晴、日間自然光線、路面鋪裝柏油、乾燥、無
    缺陷及障礙物，視距良好，並無其他不能注意之情事，竟疏
    未注意車前狀況及禮讓行人先行，而造成告訴人乙○○受傷
    之結果，其有過失甚明，又告訴人之受傷顯係因本件車禍事
    故所致，二者間具有相當因果關係。綜上，本件事證明確，
    被告犯行已堪認定，應依法論罪科刑。
二、查被告甲○○案發時係從事駕駛業務之人，已如前述，核其
    所為，係犯刑法第284條第2項前段之業務過失傷害罪。按汽
    車駕駛人行經行人穿越道未依規定讓行人優先通行，因而致
    人受傷，依法應負刑事責任者，加重其刑至二分之一，道路
    交通管理處罰條例第86條第1項定有明文，被告甲○○行經
    行人穿越道未依規定讓行人優先通行，因而致人受傷，自應
    依道路交通管理處罰條例第86條第1項加重其刑至二分之一
    。起訴書雖漏未論及此一加重事由，惟經公訴檢察官於原審
    當庭補充，且原審審理時，復就此點當庭訊問被告，而經被
    告供明在卷（見原審99年5月13日簡式審判筆錄），是對被
    告防禦權已無妨礙，依法自得加以審究，附此敘明。另被告
    於肇事後，即將傷者送醫並委請醫院報案，在未被有偵查犯
    罪職權之公務員發覺前，不逃避接受裁判，向據報前往處理
    之桃園縣政府警察局中壢分局中壢派出所警員魏嘉德坦承為
    肇事者等情，業經警員魏嘉德於原審審理時證述綦詳，並有
    桃園縣政府警察局道路交通事故肇事人自首情形紀錄表、職
    務報告各1紙在卷可稽，被告係對於尚未發覺之犯罪自首而
    受裁判，爰依刑法第62條前段規定減輕其刑；又被告同時有
    刑之加重及減刑事由，依法應先加後減之。
三、原審認被告罪證明確，適用刑法第284條第2項前段、第62
    條前段、第41條第1項前段，道路交通管理處罰條例第86 條
    第1項，刑法施行法第1條之1第1項、第2項前段之規定，及
    審酌被告之素行、智識程度、犯罪情節、過失行為之態樣及
    其犯罪後坦承犯行，態度尚稱良好等一切情狀，量處有期徒
    刑4月，並諭知易科罰金之折算標準。其認事用法及量刑，
    均無違誤，被告上訴意旨指摘原審量刑過重云云，為無理由
    ，其上訴應予駁回。末查被告未曾受有期徒刑以上刑之宣告
    ，此有卷附本院被告前案紀錄表乙份可按，其於本院審理中
    業與告訴人達成和解，有和解書一紙在卷可憑（附本院卷）
    ，並經告訴人到庭供述無訛（見本院99年7月14日審判筆錄
    ），其經此科刑之教訓，應無再犯之虞，爰併宣告緩刑2年
    ，以啟自新。
據上論斷，應依刑事訴訟法第368條，刑法第74條第1項第1款，
判決如主文。
本案經檢察官沈明倫到庭執行職務。
中    華    民    國    99    年    7    月    28    日
                    刑事第一庭審判長法  官  葉騰瑞
                                    法  官  王炳梁
                                    法  官  莊明彰
以上正本證明與原本無異。
不得上訴。
                                    書記官  王韻雅
中    華    民    國    99    年    7     月    29    日

司法院資訊處製作；財團法人民間司法改革基金會備份。
